最高法院刑事判決　　　　　　九十六年度台上字第六九三二號
上　訴　人　甲○○
選任辯護人　李建民律師
上列上訴人因違反槍砲彈藥刀械管制條例案件，不服台灣高等法
院中華民國九十六年九月二十七日第二審判決（九十六年度上訴
字第二七八０號，起訴案號：台灣板橋地方法院檢察署九十五年
度偵字第二００一一號），提起上訴，本院判決如下：
    主  文
上訴駁回。
    理  由
按刑事訴訟法第三百七十七條規定，上訴於第三審法院，非以判
決違背法令為理由，不得為之。是提起第三審上訴，應以原判決
違背法令為理由，係屬法定要件。如果上訴理由狀並未依據卷內
訴訟資料，具體指摘原判決不適用何種法則或如何適用不當，或
所指摘原判決違法情事，顯與法律規定得為第三審上訴理由之違
法情形，不相適合時，均應認其上訴為違背法律上之程式，予以
駁回。本件原判決維持第一審論處上訴人甲○○未經許可，販賣
可發射金屬具有殺傷力之改造空氣槍未遂罪刑之判決，駁回其在
第二審之上訴。已詳敘認定犯罪事實之依據及憑以認定之理由，
並對上訴人否認犯罪之辯詞，如何不足採信，均已依據卷證資料
詳予指駁，從形式上觀察，原判決並無任何違背法令之處。按事
實之認定及證據之取捨，乃屬事實審法院之職權，證人等所為供
述及合法調查所得之證據，何者為可採，事實審法院本得參酌其
他相關證據為自由之判斷，苟無違反經驗法則或論理法則，自難
指為違法。原判決依憑上訴人於警詢、偵查及一審之部分自承，
證人廖芳慕於一審之證述、證人即現場查獲警員曾鏘樺於二審之
證詞，復說明何以證人曾鏘樺之部分證詞不能為有利於上訴人對
於扣案槍枝無殺傷力認定之理由〔見二審判決理由二（四）〕，
並有在上訴人住處查獲扣案茅瑟槍一支、空氣槍二支、漆彈槍一
支、槍管二支、填充式瓦斯鋼瓶三瓶、拋棄式鋼瓶十一瓶、高壓
管一條、鋼珠二瓶、搜索扣押筆錄、現場暨扣押物品照片、上訴
人以雅虎奇摩拍賣帳號「ａｂｈ１２１４６」刊登販賣上開槍枝
之廣告列印資料、內政部警政署刑事警察局槍彈鑑定書一份等物
附卷可稽，及其他調查證據取捨之結果（見原判決理由一至三）
，認定上訴人有本件之犯行，摒棄不採上訴人所為之辯詞，所為
證據之取捨及判斷，均無不合，亦無判決不備理由之違誤。上訴
意旨謂該扣案之漆彈槍係向何人購買，原審事實與理由記載不符
，亦與伊之自白不符，有證據與理由矛盾之違法，且伊確實不知
該等槍枝已經改造，亦非伊改造等語。惟查依證人廖芳慕及曾鏘
樺之證述，無從證明上訴人業已供述全部槍枝之來源，故原判決
就上訴人持有之空氣槍二支及漆彈槍一支係向何人購買，於判決
事實及理由欄之記載雖有不符，但對上訴人無槍砲彈藥刀械管制
條例第十八條第四項之適用並無二致，亦於判決本旨無影響，仍
不得執為上訴第三審之適法理由。又原判決並未認定本件之扣案
槍枝係由上訴人改造〔見原判決理由二（三）〕，上訴人執此爭
執，洵有誤會。其餘所辯係就原判決理由二已詳為論斷與說明之
事項，再為事實上之爭執，殊非適法之第三審上訴理由。次按刑
事訴訟法第三百七十九條第十款所謂應於審判期日調查之證據，
必須該證據確與待證事實有重要關係，就其案情委有調查之必要
者而言。本件事證已臻明確，原審未就上訴人射擊之紙箱厚度為
何為無益之調查，自不得指為調查未盡。其餘上訴意旨徒憑己意
，對原審採證用法職權之適法行使，任意指摘，顯與法定上訴第
三審之形式要件不符，其上訴違背法律上之程式，應予駁回。
據上論結，應依刑事訴訟法第三百九十五條前段，判決如主文。
中　　華　　民　　國　九十六　年　 十二 　月　　六　　日
                      最高法院刑事第三庭
                          審判長法官  謝　家　鶴
                                法官  花　滿　堂
                                法官  陳　世　淙
                                法官  洪　佳　濱
                                法官  林　秀　夫
      本件正本證明與原本無異
                                      書  記  官
中　　華　　民　　國　九十六　年　 十二 　月　 十九 　日
                                                      Ｅ
